臺灣臺北地方法院刑事判決
111年度簡上字第21號
上  訴  人
即  被  告  李淑珍


上列上訴人即被告因竊盜案件，不服本院民國110年12月9日110
年度簡字第2332號第一審簡易判決（聲請簡易判決處刑案號：11
0年度偵字第31836號），提起上訴，本院管轄之第二審合議庭判
決如下：
    主  文
原判決撤銷。
李淑珍犯竊盜罪，處罰金新臺幣貳仟元，如易服勞役，以新臺幣
壹仟元折算壹日。
    事  實
一、李淑珍意圖為自己不法之所有，基於竊盜犯意，於民國110
    年9月1日上午8時58分許，在臺北市○○區○○路0段000號 統一
    超商鑫國語門市（下稱統一超商）內，趁店員未及注意之際
    ，徒手竊取店經理張國政所管領、置於商品架上愛之味花生
    土豆麵筋及菜心罐頭各1個（價值共計新臺幣【下同】100元
    ），並藏放在隨身攜帶之紙袋內，繼而領取其在網路購物之
    包裹後，未結帳即離去，嗣經張國政於清點店內商品時，發
    覺數量短缺，經調取門市內監視錄影畫面並報警處理，始悉
    上情。
二、案經張國政訴由臺北市政府警察局中正第二分局報告臺灣臺
    北地方檢察署檢察官偵查後聲請簡易判決處刑。
    理  由
壹、程序部分：
　　本判決以下所引用之被告李淑珍以外之人於審判外作成之供
    述證據，當事人未於本案言詞辯論終結前聲明異議，本院審
    酌上開證據資料製作時之情況，尚無違法不當及證明力明顯
    過低之瑕疵，亦認為以之作為證據應屬適當，依刑事訴訟法
    第159之5之規定，均得作為證據。又資以認定本案犯罪事實
    之非供述證據，亦查無違反法定程序取得之情形，依同法第
    158條之4規定，均具有證據能力。
貳、實體部分：
一、上揭犯罪事實，業據被告迭於警詢、偵查及本院審理時均坦
    承不諱（偵字卷第9至11、43至44頁，簡上字卷第39至40頁
    ），核與證人即告訴人張國政於警詢時之指訴相符（偵字卷
    第13至14頁），並有統一超商內、外及周遭監視錄影畫面翻
    拍照片8張可憑（偵字卷第21至24頁），足徵被告前揭任意
    性自白與事實相符，堪以採信。從而，本案事證明確，被告
    犯行洵堪認定，應依法論科。
二、論罪科刑及撤銷原審判決之理由：
㈠、核被告所為，係犯刑法第320條第1項之竊盜罪。
㈡、原審判決以被告犯罪事證明確，予以論罪科刑，固非無見。
    惟按刑罰之量定，固屬法院自由裁量之職權行使，然刑事審
    判之量刑，旨在實現刑罰權之分配的正義，故法院對科刑判
    決之被告量刑，應符合罪刑相當原則，使罰當其罪，以契合
    人民之法律感情。此所以刑法第57條明定科刑時應審酌一切
    情狀，尤應注意該條所列各款情形，以為科刑輕重之標準。
    再刑法第57條第10款所稱犯罪後之態度，應包括犯人犯罪後
    ，是否與告訴人達成和解、賠償損害等情形在內。查被告於
    110年12月6日已與告訴人達成和解，並實際賠償3,000元乙
    情，業經告訴人於本院審理時陳述明確（簡上字卷第41頁）
    ，並有刑事陳報狀及所附和解書1份可考（簡字卷第29、33
    頁），審以被告與告訴人雖係於原審判決前達成和解，然原
    審係於判決後始收受前開和解書，此觀該刑事陳報狀上原審
    法官之批示即明（簡字卷第29頁），原審未及審酌此情，其
    量刑基礎既已改變，原審之量刑即難以維持；又被告既已實
    際賠償告訴人之損失而未保有犯罪所得，自不應予以宣告沒
    收或追徵（見下述沒收部分說明），原審判決誤將未扣案之
    犯罪所得愛之味花生土豆麵筋及菜心罐頭各1個宣告沒收及
    追徵，尚有未洽。是原審判決既有上述可議之處，應由本院
    予以撤銷改判。
㈢、爰以行為人之責任為基礎，審酌被告前於97年、107年及110
    年間，均因竊盜案件經法院為科刑判決確定（於本案均不構
    成累犯），素行非佳，有臺灣高等法院被告前案紀錄表可參
    ，其竟仍不知悛悔，不思以正當途徑獲取財物，再為本案竊
    盜犯行，恣意侵害他人財產權益，其行為殊無可取；惟念其
    犯後於警詢、偵查及本院審理中均坦承犯行，態度尚可，且
    已與告訴人達成和解，並賠償其損失，詳如前述，兼衡其竊
    得物品之價值、犯罪之動機、目的、手段，暨其自承學歷為
    專科、現在沒有工作、家庭經濟狀況小康（簡上字卷第40頁
    ），量處如主文所示之刑，並諭知易服勞役之折算標準，以
    資懲儆。
三、沒收：
　　按犯罪所得，屬於犯罪行為人者，沒收之；沒收，於全部或
    一部不能沒收或不宜執行沒收時，追徵其價額；又犯罪所得
    已實際合法發還被害人者，不予宣告沒收或追徵，刑法第38
    條之1第1項前段、第3項、第5項分別定有明文。又所謂實際
    合法發還，係指因犯罪而生民事或公法請求權已經被實現、
    履行之情形而言，不以發還扣押物予原權利人為限，其他如
    財產犯罪，行為人已依和解條件履行賠償損害之情形，亦屬
    之。申言之，犯罪所得一旦已實際發還或賠償被害人者，法
    院自無再予宣告沒收或追徵之必要（最高法院110年度台上
    字第1673號判決意旨參照）。查本案被告竊得之愛之味花生
    土豆麵筋及菜心罐頭各1個雖未扣案，惟其已與告訴人以3,0
    00元達成和解，並支付完畢乙節，業經認定如前，是其本案
    之犯罪所得已實際合法發還告訴人，依刑法第38條之1第5項
    規定，即無庸宣告沒收或追徵。
據上論斷，應依刑事訴訟法第455條之1第1項、第3項、第369條
第1項前段、第364條、第299條第1項前段，判決如主文。
本案經檢察官洪敏超聲請以簡易判決處刑，檢察官謝奇孟到庭執
行職務。
中　　華　　民　　國　　111 　年　　3 　　月　　4 　　日
　　　　　　　　　刑事第十二庭  審判長法　官　李英豪
　　　　　　　　　　　　　　　　　　　法　官  張敏玲
　　　　　　　　　　　　　　　　　　　法　官  陳冠中
上正本證明與原本無異。
不得上訴。
                                      書記官  涂曉蓉
中　　華　　民　　國　　111 　年　　3 　　月　　4 　　日
附錄本案論罪科刑法條：
刑法第320條
意圖為自己或第三人不法之所有，而竊取他人之動產者，為竊盜
罪，處5年以下有期徒刑、拘役或50萬元以下罰金。
意圖為自己或第三人不法之利益，而竊佔他人之不動產者，依前
項之規定處斷。
前二項之未遂犯罰之。